【裁判字號】    95,易,2219
【裁判日期】    951222
【裁判案由】    竊盜
【裁判全文】
臺灣高雄地方法院刑事判決              95年度易字第2219號
公  訴  人  臺灣高雄地方法院檢察署檢察官
被      告  甲○○○○○○ ○.
                    44歲民.
被      告  乙○○○○○○ ○.
                    44歲民.
上列被告因竊盜案件，經檢察官提起公訴（95年度速偵字第694
號），本院判決如下：
    主  文
ＨＯＭＮＵＮＡ  ＫＩＡＴＴＩＳＡＫ共同犯如附表所示之竊盜
罪，各處如附表所示之刑，如易科罰金，均各以新臺幣壹仟元折
算壹日。應執行拘役壹佰貳拾日，如易科罰金，以新臺幣壹仟元
折算壹日。緩刑貳年。
ＫＡＥＷＰＯＯ  ＬＯＤ共同犯如附表所示之竊盜罪，各處如附
表所示之刑，如易科罰金，均各以新臺幣壹仟元折算壹日。應執
行拘役壹佰貳拾日，如易科罰金，以新臺幣壹仟元折算壹日。緩
刑貳年。
    事  實
一、甲○○○○○○ ○○○○○○○○○ 與乙○○○○○○ ○○○ 同係理成營造工程股份
    有限公司（下簡稱理成公司）之外勞。詎其2 人竟基於共同
    意圖為自己不法所有之犯意聯絡，分別於如附表所示之犯罪
    時間，在理成公司位於高雄市○○○路統一夢時代工地內，
    徒手竊取理成公司所有之電纜線銅條，每次約2-3 公斤，共
    竊得約30公斤，價值共計約新台幣（下同）8,000 元。其2
    人於竊得上開銅條後，再由乙○○○○○○ ○○○ 於不詳時、地以美
    工刀削除該銅條外皮準備伺機變賣，嗣於95年11月5 日上午
    5 時許，兩人在高雄市○○路渡輪廠旁資源回收廠前，欲以
    每公斤100 元之價格販售前揭銅條時，為警當場查獲。
二、案經高雄市政府警察局前鎮分局移送臺灣高雄地方法院檢察
    署檢察官偵查起訴。
    理  由
一、本件被告甲○○○○○○ ○○○○○○○○○ 、乙○○○○○○ ○○○ 二人所犯為死
    刑、無期徒刑或最輕本刑為3 年以上有期徒刑以外之罪，其
    於準備程序中就被訴事實為有罪之陳述，經法官告知簡式審
    判程序之旨，並聽取公訴人及被告之意見後，依刑事訴訟法
    第273 條之1 第1 項規定，裁定由受命法官獨任進行簡式審
    判程序，合先敘明。
二、上開犯罪事實，業據被告甲○○○○○○ ○○○○○○○○○ 、乙○○○○○○○○○ 二人於審理時均坦承不諱，核與告訴人理成公司之代理
    人丙○○於警詢時之證述相符，並有扣押物品目錄表，贓物
    認領保管單各1 紙以及現場照片3 張在卷可稽，足認被告之
    自白核與事實相符，是本件事證明確，被告二人上開犯行，
    洵堪認定。
三、核被告甲○○○○○○ ○○○○○○○○○ 、乙○○○○○○ ○○○ 二人所為，均係
    犯刑法第320 條第1 項之普通竊盜罪。其二人各犯之上開11
    罪間，犯意各別、行為互殊，應予分論併罰。爰審酌被告二
    人正值青壯，為貪圖小利，竟多次竊取雇主理成公司所有之
    銅條，所為實不足取。惟念及其2 人犯後已坦承所有犯行，
    態度尚佳，及所竊取之物已發還被害人理成公司之代理人丙○○，所生危害已有減輕等一切情狀，分別量處如主文所示
    之刑，並分別定其2 人之應執行刑，並考量被告二人均係國
    小肄業，且係外籍勞工，經濟狀況自屬不佳等情同時諭知最
    低度新台幣1,000 元為易科罰金之折算標準。又被告二人在
    台期間未曾受有期徒刑以上刑之宣告，有臺灣高等法院被告
    前案紀錄表1 份在卷可考，其因一時失慮，偶罹刑典，經此
    偵審程序及罪刑之宣告，當知所警惕，信無再犯之虞，且被
    害人理成公司之代理人丙○○亦當庭表示願原諒被告（參本
    院卷95年12月18日審理筆錄），是本院認其2 人所宣告之刑
    以暫不執行為適當，爰均併予宣告緩刑2 年，以啟自新。
據上論斷，應依刑事訴訟法第273 條之1 第1 項、第284 條之1
、第299 條第1 項前段，刑法第28條、第320 條第1 項、第41條
第1 項、第51條第6 款、第74條第1 項第1 款，刑法施行法第1
條之1 ，判決如主文。
本案經檢察官丁○○到庭執行職務。
中    華    民    國    95    年    12    月    22    日
                  刑事第八庭  法  官  王俊彥
如不服本判決，應於判決送達後10日內，向本院提出上訴狀。
以上正本證明與原本無異。
中    華    民    國    95    年    12    月    22    日
                              書記官  鄭永媚
┌──────────────────────────────┐
│附表：                                                      │
├──┬─────────┬──────┬─────┬────┤
│編號│    犯罪行為人    │  犯罪時間  │ 所犯罪名 │ 宣告刑 │
├──┼─────────┼──────┼─────┼────┤
│ 1  │甲○○○○○○ ○○○○○○○○○ │95年10月5 日│普通竊盜罪│拘役20日│
│    │   乙○○○○○○ ○○○    │            │          │        │
├──┼─────────┼──────┼─────┼────┤
│ 2  │甲○○○○○○ ○○○○○○○○○ │95年10月11日│普通竊盜罪│拘役20日│
│    │   乙○○○○○○ ○○○    │            │          │        │
├──┼─────────┼──────┼─────┼────┤
│ 3  │甲○○○○○○ ○○○○○○○○○ │95年10月14日│普通竊盜罪│拘役20日│
│    │   乙○○○○○○ ○○○    │            │          │        │
├──┼─────────┼──────┼─────┼────┤
│ 4  │甲○○○○○○ ○○○○○○○○○ │95年10月20日│普通竊盜罪│拘役20日│
│    │   乙○○○○○○ ○○○    │            │          │        │
├──┼─────────┼──────┼─────┼────┤
│ 5  │甲○○○○○○ ○○○○○○○○○ │95年10月25日│普通竊盜罪│拘役20日│
│    │   乙○○○○○○ ○○○    │            │          │        │
├──┼─────────┼──────┼─────┼────┤
│ 6  │甲○○○○○○ ○○○○○○○○○ │95年10月27日│普通竊盜罪│拘役20日│
│    │   乙○○○○○○ ○○○    │            │          │        │
├──┼─────────┼──────┼─────┼────┤
│ 7  │甲○○○○○○ ○○○○○○○○○ │95年10月28日│普通竊盜罪│拘役20日│
│    │   乙○○○○○○ ○○○    │            │          │        │
├──┼─────────┼──────┼─────┼────┤
│ 8  │甲○○○○○○ ○○○○○○○○○ │95年10月31日│普通竊盜罪│拘役20日│
│    │   乙○○○○○○ ○○○    │            │          │        │
├──┼─────────┼──────┼─────┼────┤
│ 9  │甲○○○○○○ ○○○○○○○○○ │95年11月1 日│普通竊盜罪│拘役20日│
│    │   乙○○○○○○ ○○○    │            │          │        │
├──┼─────────┼──────┼─────┼────┤
│ 10 │甲○○○○○○ ○○○○○○○○○ │95年11月2 日│普通竊盜罪│拘役20日│
│    │   乙○○○○○○ ○○○    │            │          │        │
├──┼─────────┼──────┼─────┼────┤
│ 11 │甲○○○○○○ ○○○○○○○○○ │95年11月4 日│普通竊盜罪│拘役20日│
│    │   乙○○○○○○ ○○○    │            │          │        │
└──┴─────────┴──────┴─────┴────┘
附錄本案論罪法條：
刑法第320條第1項
（普通竊盜罪、竊佔罪）
意圖為自己或第三人不法之所有，而竊取他人之動產者，為竊盜
罪，處5 年以下有期徒刑、拘役或5 百元以下罰金。
意圖為自己或第三人不法之利益，而竊佔他人之不動產者，依前
項之規定處斷。
前二項之未遂犯罰之。


司法院資訊處製作；財團法人民間司法改革基金會備份。
